臺灣高等法院刑事裁定
110年度抗字第2021號
抗  告  人  
即  受刑人  林文豪



上列抗告人因聲請定其應執行刑案件，不服臺灣宜蘭地方法院中
華民國110年11月11日所為之裁定（110年度聲字第590號），提
起抗告，本院裁定如下：
    主  文
抗告駁回。                                             
    理  由
一、原裁定意旨略以：抗告人即受刑人林文豪因犯竊盜等案件，
    先後經法院判處如附表所示之刑，分別確定在案。茲檢察官
    聲請定其應執行之刑，經核認聲請為正當，應依刑事訴訟法
    第477條第1項，刑法第53條、第50條第2項、第51條第5款規
    定，定其應執行有期徒刑四年二月等語。
二、抗告意旨略以：原裁定所定有期徒刑四年二月，雖確在附表
    編號1至9之有期徒刑總和五年九月（即外部性界限）之範圍
    內，且未逾越前定之執行刑加計後裁判宣告之刑之總和四年
    四月（即內部性界限），然原裁定就附表編號1至6曾定應執
    行刑有期徒刑三年（下稱裁定1），裁定1再與原裁定附表編
    號7、8定應執行有期徒刑四年（下稱裁定2），嗣裁定2再與
    原裁定附表編號9定應執行刑有期徒刑四年二月。然原裁定
    認附表編號1至9之內部界限總和範圍為四年四月，係以裁定
    2所定應執行刑有期徒刑四年為定刑基礎，要知裁定1與編號
    7、8所示二罪，如係分別裁定其應執行刑，則以罪數增加及
    遞減其刑罰之方式為原則，然裁定2係以裁定1及編號7、8所
    示二罪定其應執行刑，裁定2僅略微遞減1個月；若裁定1分
    別與編號7、8所示二罪定其應執行刑，其責任遞減將有2個
    月以上，裁定2並未審酌上情，已有違誤之處。是本件原裁
    定並未審酌上述各情，竟以裁定2之定執行刑四年為基礎，
    再與編號9之罪定應執行四年二月，已有不妥之處，亦有違
    責任遞減原則，數罪併罰之定應執行之刑，係出於刑罰經濟
    與罰則相當之考量，本含有恤刑之性質；又由附表所示各罪
    之犯罪類型、行為態樣、手段、動機，犯罪時間接近且緊密
    及責任非難重複之程度更高，應酌定更低之應執行刑，故請
    鈞院審酌受刑人從其所犯數罪所反映的人格特性，所犯數罪
    皆屬相同之犯罪類型，所侵犯者於併合處罰時，其責任非難
    之程度，暨實現刑罰經濟的功能等總體情狀綜合判斷，將原
    裁定撤銷，賦予受刑人從輕有利之裁定等語。
三、按刑事訴訟法第370條第2項、第3 項，已針對第二審上訴案
    件之定其應執行之刑，明定有不利益變更禁止原則之適用；
    而分屬不同案件之數罪併罰有應更定執行刑之情形，倘數罪
    之刑，曾經定其執行刑，再與其他裁判宣告之刑定其執行刑
    時，在法理上亦應同受此原則之拘束。亦即，另定之執行刑
    ，其裁量所定之刑期，不得較重於前定之執行刑加計後裁判
    宣告之刑之總和。又法院於裁量另定應執行刑時，祇須在不
    逸脫上開範圍內為衡酌，而無全然喪失權衡意義或其裁量行
    使顯然有違比例原則之裁量權濫用之例外情形，並不悖於定
    應執行刑之恤刑目的者，即無違裁量權之內部性界限（最高
    法院100年度台上字第21號判決意旨參照）
四、經查，受刑人所犯如原裁定附表所示各罪（原裁定就附表編
    號7、8所示之最後事實審「案號」欄之記載，已更正如本件
    附表所示），先後分別經臺灣士林地方法院、臺灣新北法院
    、原審法院判處如原裁定附表所示之刑，均經分別確定，有
    各該判決書及本院被告前案紀錄表等件在卷可憑，又受刑人
    所犯如附表所示各罪，其中有得易科罰金之罪（附表編號3
    、7、9）與不得易科罰金之罪（附表編號1至2、4至6、8）
    ，固合於刑法第50條第1項但書之規定，惟受刑人已聲請定
    其應執行刑，此有定刑聲請切結書在卷足佐（附於原審卷第
    7頁），得依刑法第50條第2項規定定其應執行刑，檢察官聲
    請定其應執行刑，於法相符，從而原審審核後，認受刑人所
    犯如原裁定附表編號1至9所示之罪，犯罪時間均合於數罪併
    罰之要件，自應依刑法第53條規定定其應執行刑，因而就如
    原裁定附表編號1至9所示之罪，定其應執行刑為有期徒刑四
    年二月，其所定應執行刑係各宣告刑中之刑期最長（有期徒
    刑十月）以上，各刑合併之有期徒刑五年九月以下之範圍內
    （即所謂外部性界限），且因附表編號1至8所示8罪曾經本
    院定應執行有期徒刑四年，原審所定之刑亦於前揭應執行刑
    與原裁定附表編號9所示之刑合計刑期即有期徒刑四年四月
    （即所謂內部性界限）內，且有再給予折扣。經核並未逾越
    刑法第51條第5款之界限，且符合量刑裁量之外部性界限及
    內部性界限，亦無明顯過重而違背比例原則之情形，自屬適
    法，難認於法有何違誤或不當之處。是以，上揭前定之執行
    刑均已酌減受刑人之刑期，本件以前定之執行刑為基礎重新
    定執行刑，較之受刑人前定執行刑之總和，又獲致減少有期
    徒刑2月之利益，亦不悖乎應執行刑之恤刑目的。
五、抗告意旨泛指原裁定不當、違反責任遞減原則，乃僅憑己意
    ，未依卷內訴訟資料所為之指摘，尚無可取。又具體個案行
    為人所犯數罪情節互異，且執行刑之酌定，無必須按一定比
    例、折數衡定之理，本件抗告意旨執以指摘，並非有據。依
    上所述，本件抗告為無理由，應予駁回。
據上論斷，應依刑事訴訟法第412 條，裁定如主文。
中　　華　　民　　國　　110 　年　　12　　月　　27　　日
                  刑事第二庭    審判長法　官  遲中慧
                                      法　官  李世華
                                      法　官  楊志雄
以上正本證明與原本無異。
不得再抗告。
                                      書記官  林昱廷
中　　華　　民　　國　　110 　年　　12　　月　　27　　日